臺灣臺中地方法院民事裁定            100年度監宣字第198號
聲  請  人  陳文南
相  對  人  林郁如
上列聲請人聲請監護宣告事件，本院裁定如下：
    主  文
宣告林郁如（女、民國○○○年○月○日生、國民身分證統一編
號：Ｚ000000000號）為受監護宣告之人。
選定陳文南為受監護宣告之人之監護人。
指定陳婉菁為會同開具財產清冊之人。
聲請費用新臺幣壹仟元由受監護宣告之人負擔。
    理  由
一、聲請意旨略以：聲請人陳文南（男、民國○○年○月○○日生、
    國民身分證統一編號：Ｚ000000000號）為相對人林郁如（女
    、49年2月6日生、國民身分證統一編號：Ｚ000000000號）之
    配偶，相對人自99年10月24日起因冠狀動脈、缺氣性腦病變
    變，雖延醫診治但不見起色，已無法自行處理事務，不能為
    意思表示或受意思表示，為此聲請對其為監護之宣告，並請
    選定聲請人為監護人，另請指定相對人之女陳婉菁（67年1
    月14日生、國民身分證統一編號：Ｚ000000000號）為會同開
    具財產清冊之人等語。
二、按對於因精神障礙或其他心智缺陷，致不能為意思表示或受
    意思表示，或不能辨識其意思表示之效果者，法院得因本人
    、配偶、四親等內之親屬、最近一年有同居事實之其他親屬
    、檢察官、主管機關或社會福利機構之聲請，為監護之宣告
    。受監護宣告之人應置監護人。法院為監護之宣告時，應依
    職權就配偶、四親等內之親屬、最近一年有同居事實之其他
    親屬、主管機關、社會福利機構或其他適當之人選定一人或
    數人為監護人，並同時指定會同開具財產清冊之人。法院選
    定監護人時，應依受監護宣告之人之最佳利益，優先考量受
    監護宣告之人之意見，審酌一切情狀，並注意下列事項：一
    、受監護宣告之人之身心狀態與生活及財產狀況。二、受監
    護宣告之人與其配偶、子女或其他共同生活之人間之情感狀
    況。三、監護人之職業、經歷、意見及其與受監護宣告之人
    之利害關係。四、法人為監護人時，其事業之種類與內容，
    法人及其代表人與受監護宣告之人之利害關係，民法第14條
    第1項、第1110條、第1111條第1項、第1111條之1分別定有
    明文。
三、經查：
  (一)聲請人主張之事實，業據提出戶籍謄本、診斷證明書為證。
    本院於鑑定人即童綜合醫院白聰勇醫師前點呼相對人，相對
    人氣管插管無反應。嗣經鑑定醫師鑑定結果認：相對人99年
    10月起呈植物人狀態。相對人喪失對外界之反應、思考能力
    、自己行為之利害得失之意思能力；相對人認知及理解判斷
    能力已喪失；無自我照顧之能力及一般性日常生活事務處理
    之能力。相對人接受治療後回復可能性極低。相對人不能為
    意思表示及受意思表示或辨識其意思表示之效果，已達監護
    宣告之程度等語（詳見本院100年7月21日訊問筆錄）。本院
    審酌上開訊問結果及鑑定醫師所為之鑑定意見，認相對人因
    精神障礙，致不能為意思表示或受意思表示，亦不能辨識其
    意思表示效果，故聲請人聲請對相對人為監護之宣告，為有
    理由，應予准許。
  (二)又聲請人為相對人之夫，有戶籍謄本在卷可憑，而相對人之
    子女陳婉菁、陳師盟及陳雅雯均同意由聲請人擔任相對人之
    監護人，且聲請人亦同意擔任監護人，有戶籍謄本、親屬團
    體會議推定監護人說明書附卷可稽。本院參酌前揭各情，認
    由聲請人任相對人之監護人，最能符合受監護宣告之人之最
    佳利益，爰選定聲請人為監護人。
  (三)另陳婉菁係相對人之女，有戶籍謄本在卷可憑，而聲請人、
    相對人之子女陳師盟及陳雅雯均推定陳婉菁任相對人之會同
    開具財產清冊之人，且陳婉菁亦同意任會同開具財產清冊之
    人，亦有戶籍謄本、親屬團體會議推定監護人說明書、同意
    書附卷可稽，爰指定陳婉菁為會同開具財產清冊之人。
四、末按民法第1113條準用同法第1099條之規定，監護開始時，
    監護人對於受監護人之財產，應依規定會同遺囑指定、當地
    直轄市、縣（市）政府指派或法院指定之人，於二個月內開
    具財產清冊，並陳報法院，附此敘明。
五、依民事訴訟法第608條第1項，裁定如主文。
中    華    民    國    100   年    7    月    22  日
                  家事法庭    法  官  涂秀玲
正本係照原本作成。
如不服本裁定關於選定監護人及指定會同開具財產清冊之人等部
分，應於送達後十日內向本院提出抗告狀，並繳納抗告費新臺幣
一千元；其餘關於宣告監護之部分，不得抗告。
中    華    民    國  100    年    7    月    22    日
                              書記官  薛淑玲